臺灣臺北地方法院刑事判決　　　　　　　96年度易字第1342號
　　公　訴　人　臺灣臺北地方法院檢察署檢察官
　　被　　　告　乙○○
上列被告因竊盜案件，經檢察官提起公訴（九十六年度偵字第一
一０九九號），本院判決如下：
    主    文
乙○○竊盜，累犯，處有期徒刑肆月，如易科罰金，以新臺幣壹
仟元折算壹日。又竊盜，累犯，處有期徒刑月，如易科罰金，
以新臺幣壹仟元折算壹日。應執行有期徒刑陸月，如易科罰金，
以新臺幣壹仟元折算壹日。
    犯罪事實
一、乙○○於(1)民國八十四年間，因竊盜案件，經臺灣板橋地方
    法院（下稱板橋地院）於八十四年十二月十四日以八十四年
    度易字第五九三二號判處有期徒刑四月，緩刑二年確定；又
    於(2)八十五年間，因違反肅清煙毒條例及搶奪案件，經本院
    於八十五年八月三十日以八十五年度訴字第一二七三號判處
    有期徒刑三年二月、一年，應執行有期徒刑四年確定；且乙
    ○○所犯上開(1)之案件緩刑經撤銷，其於八十六年一月三日
    入監接續執行上開(1)(2)案件共有期徒刑四年四月，羈押期間
    折抵一百三十一日，八十七年十二月四日假釋出監，假釋期
    間本於八十九年九月三日期滿；再於(3)八十八年間，因犯竊
    盜案件，經本院於八十八年十二月二十一日以八十八年度易
    字第三三八八號判處有期徒刑四月確定；上開假釋宣告經撤
    銷，其在八十九年八月二十六日入監執行上開(1)(2)案件殘刑
    一年八月三十日及上開(3)案件之有期徒刑四月，於九十一年
    九月六日執行完畢出監；嗣於(4)九十一年間，因施用毒品，
    經板橋地院於九十二年三月二十七日以九十二年度訴字第十
    三號判處有期徒刑八月確定；九十二年十一月二十一日入監
    執行九十三年七月二十日縮刑期滿執行完畢；更於(5)九十五
    年間，因犯竊盜案件，經本院於九十五年五月十二日以九十
    五年度簡字第一四六三號判處有期徒刑五月確定，九十五年
    八月十一日入監執行九十六年一月十日縮刑期滿執行完畢。
二、詎其仍不知悔改，基於意圖為自己不法所有之各別犯意而為
    下列犯行：(1)九十六年五月二十八日中午十二時三十五分許
    ，在臺北縣新店市○○路一二八巷九弄內，見甲○○所有之
    車號ＭＥＰ─三六０號重型機車暫停路邊卻未熄火，竟未經
    甲○○之同意騎乘離去，以此方式竊取得手。(2)乙○○騎乘
    上開機車，於同日時五十六分，行經同縣市○○路一二八巷
    六號前，見丙○○停放在該處之車號六Ｎ─九六六二號自用
    小貨車上裝有冷氣及銅管二綑，乙○○乘四下無人之際，徒
    手竊取前述銅管二綑得手，丙○○隨即發覺並報警當場查獲
    ，起出被竊之機車及銅管。
三、案經臺北縣政府警察局新店分局移送臺灣臺北地方法院檢察
    署檢察官偵查起訴。
    理    由
一、證據之認定：
    上揭犯罪事實二部分，業據被害人周世傑、丙○○指述明確
    （偵查卷第十頁至第十三頁調查筆錄參照，上開被害人之指
    述雖屬審判外之陳述，然經檢察官、被告同意作為證據使用
    ，依刑事訴訟法一百五十九條之五第一項之規定乃具有證據
    能力），並有贓物認領保管單二紙及監視錄影畫面等在卷足
    憑（偵查卷第二十二頁至第二十四頁參照），且被告於警詢
    、檢察官偵查，及本院九十六年六月四日審理時對於上開犯
    罪事實亦供承不諱（偵查卷第七頁至第九頁調查筆錄、第三
    十七頁訊問筆錄、本院當日筆錄參照），是依上開補強證據
    皆足資擔保被告於本院審理中所為之上開任意性自白具有相
    當程度之真實性，而得使本院確信被告前述自白之犯罪事實
    確屬真實，參照刑事訴訟法第一百五十六條第一項「被告之
    自白，非出於強暴、脅迫、利誘、詐欺、疲勞訊問、違法羈
    押或其他不正之方法，且與事實相符者，得為證據。」及第
    二項「被告或共犯之自白，不得作為有罪判決之唯一證據，
    仍應調查其他必要之證據，以察其是否與事實相符。」規定
    ，本院自得依被告之自白及上開補強證據認定被告上述犯行
    。從而，本件事證明確，被告之犯行堪以認定。
二、論罪科刑之法律適用：
  (一)核被告所為，均係犯刑法第三百二十條第一項之竊盜罪。被
    告所犯上開二次竊盜罪，犯意各別，方法有異，應予分論併
    罰。
  (二)查被告有如犯罪事實欄一之部分所載之犯罪科刑執行情形，
    有臺灣高等法院被告全國前案紀錄表一份在卷可稽，前受有
    期徒刑執行完畢，於五年以內再犯本件有期徒刑以上之罪，
    為累犯，應依刑法第四十七條第一項之規定加重其刑。
  (三)爰審酌被告之犯罪動機、目的、手段，犯罪所得均由被害人
    甲○○、丙○○領回，及素行不佳、智識程度並犯後態度等
    一切情狀，分別量處如主文所示之刑，均諭知易科罰金之折
    算標準，並定其應執行之刑。
據上論斷，應依刑事訴訟法第二百八十四條之一、第二百九十九
條第一項前段，刑法第三百二十條第一項、第四十七條第一項、
第四十一條第一項前段、第二項、第五十一條第五款，刑法施行
法第一條之一，判決如主文。
本案經檢察官永欽到庭執行職務。
中　　華　　民　　國　　96　　年　　6　　月　　14　　日
　　　　　　　　　刑事第九庭法　官　葉珊谷
以上正本證明與原本無異如
不服本判決應於送達後10日內向本院提出上訴狀
　　　　　　　　　          書記官　顏淑華
中　　華　　民　　國　　96　　年　　6　　月　　14　　日
附錄本案論罪科刑法條全文：
中華民國刑法第三百二十條：
意圖為自己或第三人不法之所有，而竊取他人之動產者，為竊盜
罪，處五年以下有期徒刑、拘役或五百元以下罰金。
意圖為自己或第三人不法之利益，而竊佔他人之不動產者，依前
項之規定處斷。
前二項之未遂犯罰之。
